臺灣臺北地方法院刑事判決　　　　　　　94年度易字第2013號
公　訴　人　臺灣臺北地方法院檢察署檢察官
被　　　告　甲○○
上列被告因毒品危害防制條例案件，經檢察官聲請以簡易判決處
刑（94年度毒偵字第2691號），本院以94年度簡字第2680號受理
後，認不宜以簡易判決處刑，改依通常程序審理，並經檢察官移
送併案審理（臺灣士林地方法院檢察署94年度毒偵字第2172號、
第2359號、臺灣臺北地方法院檢察署94年度毒偵字第3779號、第
24 80號），被告於本院行準備程序中就被訴事實為有罪之陳述
，由本院合議庭裁定由受命法官獨任進行簡式審判程序，後經檢
察官聲請依協商程序判決，本院判決如下：
    主  文
甲○○連續施用第二級毒品，處有期徒刑伍月，如易科罰金，以
參佰元折算壹日。扣案之第二級毒品安非他命拾壹包（淨重陸點
柒玖公克）及參包（毛重壹點貳公克，塑膠包裝袋參個除外）均
沒收銷燬之；塑膠包裝袋拾肆個、吸食器肆組均沒收。
    事實及理由
一、犯罪事實：被告甲○○前因施用第二級毒品案件，經臺灣士
    林地方法院以94年度毒聲字第238號裁定送觀察、勒戒後，
    認無繼續施用毒品之傾向，業經臺灣士林地方法院檢察署檢
    察官於民國94年7月12日，以94年度毒偵字第1192號為不起
    訴處分確定。詎其仍不知悔悟，復基於施用第二級毒品之概
    括犯意，自94年8月中旬某日起至同年11月23日止，在其友
    人位於臺北縣汐止市之住處、臺北市○○區○○路4段667號
    及臺北縣汐止市汽車旅館等處，連續施用第二級毒品安非他
    命多次。嗣先後於：(1)94年9月6日中午12時許，在臺北市○
    ○區○○路4段667號內為警查獲，並扣得安非他命2包（毛
    重0.85公克、淨重0.45公克）；(2)94年9月23日晚上6時30分
    許，在基隆市○○路252號前為警查獲，並當場扣得第二級
    毒品安非他命3小包（共計毛重1.2公克）；(3)94年10月20日
    晚上10時50分許，在臺北縣汐止市○○○街與明鋒街口為警
    查獲，並當場扣得安非他命3包（毛重1.27公克、淨重0.6公
    克）、吸食器2個；(4)94年11月15日凌晨1時許，在臺北市○
    ○區○○街8巷3弄底為警查獲，並當場扣得第二級毒品安非
    他命2小包（毛重1.08公克、淨重0.74公克）、吸食器1個；
    (5)94年11月25日晚上9時30分許，在臺北市○○區○○路289
    號前為警查獲，並當場扣得第二級毒品安非他命4小包（毛
    重5.8公克、淨重5公克）、吸食器1組。案經臺北市政府警
    察局松山分局報請臺灣臺北地方法院檢察署檢察官偵查後聲
    請簡易判決處刑，經本院改依通常程序審理後，暨經臺灣士
    林、臺北地方法院檢察署檢察官先後移送併案審理。
二、證據：
    (一)被告甲○○於本院審理中之自白。
    (二)扣案之第二級毒品安非他命14包、吸食器4組及扣案物品
      照片。
    (三)台灣檢驗科技股份有限公司濫用藥物尿液檢驗報告2張及
      臺北市政府警察局偵辦毒品案件尿液檢體委驗單2張。
    (四)臺北市政府警察局松山分局、南港分局、中山分局查獲涉
      嫌毒品危害防制條例毒品初步鑑驗報告書各1紙、臺北縣
      政府警察局板橋分局查獲涉嫌毒品危害防制條例毒品初步
      鑑驗報告書1紙、基隆市政府警察局第一分局延平派出所
      查獲涉嫌毒品危害防制條例毒品初步鑑驗報告書1紙。
    (五)臺灣高等法院被告全國前案紀錄表1份、臺灣士林地方法
      院檢察署檢察官不起訴處分書1份。
三、本案犯罪事實，業據被告甲○○於本院行準備程序中為有罪
    之陳述，由本院合議庭裁定由受命法官獨任進行簡式審判程
    序，後經檢察官聲請協商程序，經檢察官與被告甲○○於審
    判外達成協商之合意，且被告已認罪，其合意內容為：被告
    甲○○願受科刑範圍為有期徒刑五月。經查上開協商合意並
    無刑事訴訟法第455條之4第1項所列情形之一，且經檢察官
    聲請依協商程序判決，本院爰不經言詞辯論，於協商合意範
    圍內為協商判決。至扣案之第二級毒品甲基安非他命11包（
    淨重6.79公克）及3包（毛重1.2公克，塑膠包裝袋3個除外
    ），不問屬被告與否，應依毒品危害防制條例第18條第1項
    前段之規定，宣告沒收並銷燬之；扣案之包裝安非他命之塑
    膠袋14個及吸食器4組，均為被告所有供犯罪所用之物，業
    據被告於本院訊問時自承在卷，依刑法第38條第1項第2款之
    規定，予以宣告沒收。
四、應適用之法條：刑事訴訟法第273條之1第1項、第455條之4
    第2項、第455條之8，毒品危害防制條例第10條第2項、第18
    條第1項前段，刑法第11條、第56條、第41條第1項前段、第
    38條第1項第2款。
五、協商判決除有刑事訴訟法第455 條之4 第1 項第1 款於本訊
    問程序終結前，被告撤銷協商合意或檢察官撤回協商聲請者
    ；第2 款被告協商之意思非出於自由意志者；第4 款被告所
    犯之罪非第455 條之2 第1 項所定得以協商判決者；第6 款
    被告有其他較重之裁判上一罪之犯罪事實者；第7 款法院認
    應諭知免刑或免訴、不受理者情形之一，及違反同條第2 項
    「法院應於協商合意範圍內為判決；法院為協商判決所科之
    刑，以宣告緩刑或二年以下有期徒刑、拘役或罰金為限」之
    規定者外，不得上訴。
六、如有前項得上訴之情形者，得自收受判決送達之日起10日內
    ，向本院提出上訴書狀，上訴於第二審法院。
中　　華　　民　　國　　94　　年　　12　　月　　30　　日
                  刑事第一庭　　法　官　林春鈴
上正本證明與原本無異。
                                書記官  羅欣宜
中　　華　　民　　國　　94  　年　　12　　月　　30　　日
附錄本案論罪科刑依據之法條：
毒品危害防制條例第10條
施用第一級毒品者，處 6 月以上 5 年以下有期徒刑。
施用第二級毒品者，處 3 年以下有期徒刑。
